【裁判字號】    98,訴,44
【裁判日期】    990623
【裁判案由】    妨害性自主
【裁判全文】
福建金門地方法院刑事判決               98年度訴字第44號
公 訴 人  福建金門地方法院檢察署檢察官
被    告  丙○○
選任辯護人 王展星律師（法律扶助基金會律師）
上列被告因妨害性自主等案件，經檢察官提起公訴（98年度偵字
第385號），本院判決如下：
     主  文
丙○○犯強制性交罪，處有期徒刑參年貳月。
     事  實
一、丙○○於民國96年間因詐欺案件，經法院判處有期徒刑10月
    ，緩刑3年確定，指揮書執行完畢日期99年7月29日。其明知
    甲女（代號00000000A之女子，真實姓名、年籍詳卷）為其
    朋友之女朋友，於民國98年8月8日凌晨2分22秒起開始以電
    話與甲女聯繫，復接續於同日晚上7時31分59秒起至8時09分
    39 秒止連打數通電話給甲女，最後於同年月9日凌晨1時05
    分32秒起許，接續撥打數通電話邀約甲女唱歌，甲女拒絕後
    ，因丙○○上開數通電話，猶豫之際，丙○○以開車接近金
    門縣金湖鎮建華地區附近，且如接不到人會沒面子，及以後
    不用當朋友等藉口，要求甲女一起到酒店唱歌，甲女最後勉
    予答應，即於凌晨1時39分25秒之後搭上丙○○駕駛自小客
    車至金門縣伯玉路金都市酒店101包廂，與丙○○的友人共
    同飲酒、唱歌。期間甲女約喝一杯公杯量啤酒加高粱酒之混
    酒，直至同日凌晨4時許結束。丙○○見甲女顯有酒意，竟
    基於強制性交之犯意，對甲女佯稱：要先回家拿東西云云，
    將甲女載至金城鎮珠山90號住處，到其住處後，甲女要求在
    車上等候，丙○○稱其要進入房間一下，要求甲女隨其進入
    房間等候，具服從個性之甲女，又隨同進入房間，然因不勝
    酒力而坐在床上漸漸熟睡。丙○○至同日上午6時許，趁甲
    女熟睡後，將己全身衣服脫去，並脫去甲女所穿著外褲之際
    ，驚醒甲女，甲女以手推開，並哭喊：「不要」等語，丙○○不予理會，竟違反甲女之意願，強行脫去甲女內褲後，以
    身體壓住甲女之身體，單手捉住甲女手部，要求甲女同意其
    性交，甲女明確拒絕，丙○○仍不理會哭泣中之甲女，以其
    陰莖插入甲女陰道來回抽動至射精為止，而對甲女強制性交
    得逞。丙○○射精完畢，從浴室出來，即開車載甲女回家，
    甲女於同日早上7點10幾分到家之後，又改搭計程車到金沙
    鎮男朋友家中，因男朋友尚在睡覺，其亦頭暈即陪同男朋友
    睡至下午1時許。因男友聞到甲女身上留存有酒味，詢問甲
    女與何人喝酒，甲女稱與丙○○一起喝酒，導致甲女之男友
    生氣，要求甲女離開並不要再去找他，甲女聽聞心情不佳，
    獨自離開，關閉手機，走路到榮湖。到榮湖後把手機開機接
    聽到男友來電詢問，由男友轉告甲女之母親前往榮湖接回家
    中，甲女因淋雨導致全身濕透，清洗後，打電話給男友，男
    友查覺甲女作為與平日不同，詢問丙○○有無對其如何，甲
    女始告訴男友上情，甲女之男友要求甲女告知母親，甲女不
    敢，因而由甲女之男友告訴甲女之母親，經甲女之母親詢問
    甲女經過後於同日報警處理，為警查悉上情。
二、案經甲女訴由金門縣警察局金城分局報告福建金門地方法院
    檢察署檢察官偵查起訴。
    理由
壹、證據能力部分
一、甲女於警詢中所為之供述，係被告以外之人，於審判外之陳
    述，被告及其選任辯護人既不同意作為證據（本院卷第20頁
    ），依刑事訴訟法第159條第1項規定，不得作為證據。按被
    告以外之人於偵查中向檢察官所為陳述，除顯有不可信之情
    況者外，得為證據。因檢察官於偵查中向被告以外之人所取
    得之陳述，原則上均能遵守法律規定，不致違法取供，其可
    信度極高，職是，被告以外之人前於偵查中已具結而為證述
    ，除反對該項供述得具有證據能力之一方，已釋明「顯有不
    可信之情況」之理由外，不宜遽指該證人於偵查中之陳述不
    具證據能力。則甲女於偵查中所為之供述，業經具結（偵卷
    第13頁），且為本院傳喚到院作證，辯護人並未釋明有何顯
    不可信之理由，參照上開說明，應有證據能力。
二、除前項所述之外，本判決所引用之證據資料（詳後引證據）
    ，其中傳聞證據部分，縱無刑事訴訟法第159條之1至第159
    條之4或其他規定之傳聞證據例外情形，亦因檢察官、被告
    或辯護人同意可作為證據使用（本院卷第20頁），或未聲明
    異議，依刑事訴訟法第159條之5第1項、第2項之規定，本院
    審酌該證據作成之情況，認為適當，自應有證據能力。
貳、實體部分：
一、訊據被告固坦承與甲女係朋友，於98年8月9日凌晨1時許，
    曾撥打電話予甲女，邀約唱歌，經甲女允諾後，即前往金門
    縣金湖鎮建華地區帶同甲女至金門縣伯玉路金都市酒店101
    包廂與友人共同飲酒、唱歌，直至同日凌晨4時許，兩人在
    金城鎮珠山90號住處發生性交。及甲女會陰部有1至2公分新
    裂之傷害等事實，然辯稱其與甲女相識一年左右，並於98
    年6月起逐漸發展為男女朋友關係，但因甲女與其男朋友尚
    未洽談分手事宜，以致被告與甲女關係暫時無法公開，但被
    告與甲女於98年8月9日凌晨4- 6時許之間，確實得到甲女同
    意而發生第一次之性關係云云。經查：
    （一）被告於98年8月9日凌晨1時許，曾撥打電話予甲女，
          邀約唱歌，經甲女允諾後，即前往金門縣金湖鎮建華
          地區帶同甲女至金門縣伯玉路金都市酒店101包廂與
          友人共同飲酒、唱歌，直至同日凌晨4時許，兩人在
          金城鎮珠山90號住處發生性交等事實，與甲女之指述
          情節相符。就兩人有性交部分，亦與採取甲女陰道棉
          棒精子細胞層DNA-STR型別為混合型，鑑定為混有二
          名男性DNA，次要型別不排除來自涉嫌人丙○○DNA相
          符，另有通聯記錄（偵卷第16-19頁、第43- 65頁
          ）、內政部警政署刑事警察局刑醫字第0980114960
          號鑑驗書可憑（偵卷第67頁），核被告之自白與事實
          相符，堪認為真實。本案爭點在於兩人係因男女朋友
          關係而自然而然發生性行為，抑如甲女指述是違反其
          意願之強制性交？
    （二）被告辯稱其與甲女為男女朋友一情，為甲女所否認（
          本院卷第83頁），且經證人乙○○證稱「…甲女與被
          告係曖昧，第一次唱歌就知道甲女有男朋友，認識甲
          女之男朋友，見面不會打招呼…（本院卷第98頁），
          及證人甲○○證稱…有問過丙○○：甲女是否為其女
          朋友？他半開玩笑說是朋友，其實她們也不知道她們
          間的關係是不是男女朋友關係，其實她們之間的關係
          我也不知道…等情（本院卷第104頁），且證人王至
          正證稱…其平常有跟丙○○連絡…（本院卷第103頁
          倒數第7行）。如果甲女為被告之女朋友，被告對上
          開證人應該介紹甲女係其女朋友，而被告對上開證人
          僅稱甲女為其朋友，足見被告亦認為其與甲女並非男
          女朋友，而且被告與證人乙○○均知道甲女另有男朋
          友至明。何況，如甲女係其女朋友，何以平日會與被
          告聯絡之證人甲○○，會不清楚？案發當日證人王至
          正僅見過甲女第二次，而且還知道甲女另有男朋友，
          更加證明甲女並非被告之男朋友。另證人乙○○證稱
          甲女交友關係複雜一情（本院卷第99頁），並無積極
          之證據資以證明，且乙○○亦稱其聽他人講的（本院
          卷第99頁），以乙○○僅見過甲女3-4次（本院卷第
          95頁）。足證乙○○上開證述係傳聞、臆測之詞，不
          足為證。退步言，縱甲女交友複雜，亦與其遭被告性
          侵無直接之關聯性。
    （三）被告所有之0000000000號行動電話，自98年7月1日至
          同年8月9日，僅有8月7日至9日甲女友聯絡之紀錄（
          偵卷第43-65頁）。足見被告於8月7日前與甲女並沒
          有以電話聯繫之習慣。而以現在人習慣使用手機之頻
          率，何有被告稱其與甲女自6月起逐漸發展為男女朋
          友關係，而沒有如正常男女朋友來往，以電話聯繫感
          情？被告辯稱其與甲女為男女朋友關係，已令人質疑
          其真實性。再對照8月8日當天凌晨到晚上7時，及8月
          9日凌晨1時05分起，被告均接續打數通電話聯絡甲女
          （偵卷第16-18頁），益見被告與甲女在98年8月7日
          前甚少以電話聯繫，而自8月7日起至8月9日凌晨1時
          35 分，方有以電話聯繫，被告辯稱兩人自6月逐漸發
          展為男女朋友關係與其通聯紀錄不符。又在兩人發生
          性關係之後，被告除於7點45分收甲女所傳之簡訊，
          及甲女之母親於知悉後之案發當日16時23分打電話找
          被告到甲女家中下跪外（偵卷第11頁），被告一直打
          0000000000之行動電話，卻沒有打任何電話給甲女，
          甚至對於甲女於7時45分所傳簡訊內容隻字不提（偵
          卷第19頁）。以被告稱案發當日係第一次與甲女發生
          性關係（警卷第3頁、偵卷第26頁），何有與女朋友
          自然而然發生第一次性行為，被告於發生性關係前，
          接連打數通電話聯絡甲女，於發生性關係之後卻冷漠
          以對？（本院卷第82最後一行-83頁第一行）對照甲
          女於日案發當日，離開被告之住處，回家後，隨即打
          電話找男朋友，搭計程車前往金沙鎮找男朋友，甚至
          害怕男朋友知情不要她等案發後的行為與想法（偵卷
          第10頁、本院卷79頁）；及甲女之男朋友生氣後，要
          甲女不要再找他後，在甲女獨自離開走到榮湖，仍持
          續打電話追蹤甲女，彼此往來電話數通，而知道事情
          之經過後尚轉知甲女之母親等種種面對女朋友發生困
          難之心態（偵卷第10頁），符合人遇到困境，會找尋
          親密朋友之心理需求，及相愛的人雖口說生氣，不要
          對方，但行為卻表現出高度的關懷與照顧，足見甲女
          與其男朋友之行為符合男女談戀愛之行為反應，為真
          正之男女朋友關係，對照被告事後之冷漠、相處模式
          ，被告之辯詞更令人質疑。又如被告所供述甲女要與
          其男朋友洽談分手，則甲女應樂與被告發生性行為，
          何以甲女與被告在凌晨4-6點發生性行為之後，不是
          持續與被告在住處同睡一床，而是馬上要求回家，回
          家後又隨即搭計程車到金沙鎮找其男朋友，復因頭暈
          而與男朋友同眠？而被告亦稱其與甲女並無仇恨（警
          卷第3頁），如被告與甲女係男女朋友關係，則被告
          與甲女在發生性關係之後兩人之反應為何不似男女朋
          友？何況甲女稱在案發後更加害怕男朋友知情不要她
          ，亦符合一般民情，則甲女並無虛構事實陷害被告之
          動機，亦讓自己處於不名譽之地步。是被告辯稱其與
          甲女認識一年，在98年6月間某日發展為男女朋友，
          因甲女尚未與男朋友洽談分手事宜，而無法公開等情
          顯屬不實。
   （三）告訴人甲女於偵查中稱「98年8月9日凌晨0時許，當時
         我在建華朋友家中接到丙○○的電話，他是打我的手
         機，他問我人在哪裡，我說在朋友家，他問我說要不
         要去金都市酒店唱歌，我一開始是說「喔」，他就直
         接說要來，到了再打給我，掛掉電話後我跟我朋友說
         要與他去唱歌，我朋友說不可以，我就打電話騙他說
         媽媽要來載我回家，所以不去了，丙○○說他都已經
         出發了，如果沒有載到會沒有面子，我就跟他說媽媽
         要來載我回家，他就說去一下再載回家，我說不要，
         他接著說如果不去朋友就做不成了，接著說他快到了
         ，我就跟他講說我人在哪裡，他就把我接到金都市…
         」一情（偵卷第8頁），與甲女在審理中證述是被告先
         主動連絡，當時在朋友家中，約唱歌，拒絕後，再同
         意去，叫我一定要去，不去不是朋友，去到金都市快
         一點等情節大致相同（本院卷第73-76頁），與被告於
         偵查中供述當天凌晨一點我打電話給甲女，問她要不
         要出來唱歌，她一開始說不要，後來說好…亦相符（
         偵卷第23頁）。審酌被告、甲女於98年8月8日晚上之
         通聯紀錄，被告係於凌晨開始撥打甲女電話，直至晚
         上17時31分59秒又開始打電話給甲女，至同日20時09
         分39秒止接續打5通電話給甲女（偵卷第17頁）；被告
         再於8月9日凌晨1時05分32秒起至1時18分28秒止接續
         打4通電話給甲女（偵卷第18頁），期間甲女傳簡訊一
         封及回1通電話給被告。之後，被告再於同日01時25分
         54 秒起至01時35分48秒接續打8通電話給甲女（偵卷
         第18 頁），期間甲女回話3通，此均有通聯記錄可憑
         。足見是被告主動聯繫甲女，翌日凌晨又接續打多通
         電話給甲女，甲女始回電話給被告無誤。如果甲女是
         被告之女朋友，甲女同意前往，被告有何需要一再打
         電話聯繫甲女？除甲女所述被告於8月8日喝酒當晚主
         動聯絡屬實之外，甲女指述於案發當晚即9日凌晨先拒
         絕被告之邀約，經被告多次電話聯繫，始同意一起去
         唱歌亦應為實在。又甲女會同意前往唱歌，被告雖未
         說明原因，但甲女稱「被告稱沒有載到會沒有面子…
         不去朋友就做不成了…開車快到了」等理由。以甲女
         為81年生（參照年齡對照表），年僅17歲之學經歷，
         被告應係以表面上之理由，讓年輕之甲女無法拒絕，
         而跟隨其前往唱歌。對照甲女於案發後不敢對母親說
         、哭泣等個性觀之，甲女應係從小被教育應服從之個
         性，面對被告似有理實際為無理之要求（例如載不到
         人會沒有面子、不去當不成朋友…到住處拿東西，要
         進房間一下等等），亦無法拒絕，致陷自己於無助之
         處境（喝酒無力、深夜無返家），而遭侵害，亦符合
         常情。
   （四）又甲女於偵查中另稱…當時約一時許，101包廂內有七
         、八個朋友，一起唱歌喝酒，我跟丙○○喝的是啤酒
         加高梁，我約喝了一杯公杯的酒，丙○○也喝了一杯
         公杯…一直到結束時約四點多，我要他載我回家，他
         跟我說要先回家拿東西…我心想他要拿東西，我就在
         車上等，但他說進去一下就好，就把車停好，引擎熄
         滅，所以我就下車跟他走進去他一樓的房間，因我頭
         有點暈，所以我坐在床上沒多久就睡著了，…」一情
         （偵卷第8-9頁），與其於審理中稱…其不認識金都市
         的人…到金都市有喝酒唱歌，喝高梁加啤酒…四點多
         離開…進他家，他說要拿東西…坐在床上睡著了…情
         節大致相符（本院卷第76-77頁、第84-85頁）。被告
         亦自稱當晚2人確實有喝酒（警卷第2-3頁、偵卷第24
         頁），而證人乙○○、甲○○均稱當晚有喝酒屬實（
         本院卷第97頁、第102-103頁、第105頁），甲女亦稱
         去金都市唱歌前已經喝酒（本院卷第88頁）…及其與
         丙○○均喝啤酒加高梁（偵卷第8-9頁）。被告則稱甲
         女飲用一點啤酒（警卷第2頁），乙○○則證稱「甲女
         有些不開心，一直喝，我叫她不要喝那麼多，我想她
         可能認為自己很會喝…只能確定她喝啤酒多，有無喝
         高梁不確定」（本院卷第97頁）、甲○○亦證稱「甲
         女已喝酒，沒人強迫她喝，喝多少不清楚，印象中她
         跟酒店小姐喝」（本院卷第103-104頁，）。以當晚在
         酒店，同時有提供高梁和啤酒等，甲女稱有喝到高梁
         加啤酒，亦符合事實。至於甲女喝多少酒、喝的是高
         梁還是啤酒，還是喝混酒，均有其可能性。但是證人
         乙○○、甲○○均稱不清楚甲女喝多少酒，唯獨被告
         稱「甲女僅喝一點啤酒」，被告稱甲女喝一點啤酒之
         供述，明顯與證人乙○○稱「甲女有些不開心，一直
         喝，我叫她不要喝那麼多，我想她可能認為自己很會
         喝」及甲○○稱「印象中她跟酒店小姐喝」不符。而
         以甲女於早上7時許離開被告之住處，到金沙鎮其男朋
         友之住處，同睡到下午1點多起床，甲女之男朋友仍聞
         到甲女身上之酒味，問甲女身上怎會有酒味而發脾氣
         而言（偵查卷第10頁），則甲女與被告喝酒到凌晨4點
         結束，至下午1點多，其身上仍殘留有酒味，導致其男
         朋友知其喝酒，益證乙○○證稱甲女一直喝，叫她不
         要喝那麼多與事實相符，堪認為真。至於甲女喝多少
         酒，以當晚金都市酒店有10幾人同時喝，證人乙○○
         、甲○○均稱沒有特別留意等語，衡情當晚每人喝多
         少酒確實難以估計，但絕對不是被告所供「一點啤酒
         」。是乙○○與甲○○不知道甲女確實喝多少酒亦與
         事實一致，足認為真實。因此被告稱甲女喝一點點啤
         酒，顯係避重就輕之詞。而查，甲女指述因其喝高梁
         加啤酒，造成進入被告房間坐在床上而逐漸熟睡，直
         到被告脫其外褲，方驚醒，且因喝酒，在被告壓其身
         上性侵時，無力反抗等情，是被告對於甲女喝酒數量
         為避重就輕之供述，顯在於避免甲女指述喝酒導致其
         坐在床上熟睡、無法反抗等情，足徵被告有供述不實
         之動機至明。
   （五）又甲女於偵查中另稱…過了一陣子，我沒有看時間所
         以不知道是幾點，之後我感覺到他在脫我的外褲七分
         褲，所以醒來，當時我上半身還有穿著衣服，他上半
         身沒有穿衣服，下半身我沒有注意他有沒有穿，我就
         用手推他並說不要，我在掙扎時沒有發現他有脫外褲
         及內褲，所以他應該是脫我外褲前就已將他的下半身
         脫光了，他就繼續脫我的內褲（社工表示希望能暫時
         休庭，被害人流淚哭泣，休庭三至五分鐘）。他是壓
         在我身上脫我的內褲，我就叫不要，他媽媽在門外說
         在幹嘛，丙○○就說沒事，就摀住我的嘴，並說噓，
         就把手放開，我就繼續跟他說不要並推他，他就說不
         會射精在我體內，我還是邊哭邊說不要，接著他不知
         用哪一手抓我的右手去摸他的生殖器，我就放開說不
         要，他就不知用哪一隻手壓住我的哪一隻手我忘記了
         ，接著就把生殖器插入我的陰道抽動，大約有十分鐘
         ，就停了，他抽動的過程中我還是繼續掙扎，但可能
         是我喝酒的關係，所以沒有足夠的力氣可以推開他壓
         在我身上的力量…（偵卷第9頁），與其在審理中證述
         進入被告房間之原因、睡著，因被告脫褲子而醒來，
         及強制性交過程等情節大致相符（本院卷第84-87頁）
         ，雖被告之母親於偵查中否認聽到聲音（偵查卷第35
         頁），但從被告母親證述當日沒有任何女孩出入其住
         處，可知道甲女指述被告摀其嘴巴不出聲，不讓其母
         親知道一情係相符。又甲女陳述「被告脫其褲子…繼
         續動作…脫內褲」等情節，在偵查中及本院審理中均
         呈現哭泣或表示不願意回答等情（偵卷第9頁、本院卷
         第86頁），如甲女非親身經歷，何有在陳述此情節均
         有受創傷之情形？而且甲女在陳述為被告強制性交過
         程係具體明確，反觀被告對於兩人性交過程從警詢「
         兩人自然發生性關係，她是自願的，沒戴保險套，體
         外射精，第一次」、偵查中稱「聊天後發生關係，沒
         有等她孰睡，我脫自己的衣服，脫去被害人的外褲…
         有壓制被害人身體，我在上面她在下面，我是體外射
         精在被害人肚子」及在本院僅稱「承認與甲女性交，
         否認有強制性交…回到家很正常發生性行為，沒有掙
         扎，沒有呼叫，出於自願…」（警卷第2-3頁、偵卷第
         24-25頁'本院卷第73頁、第108頁）。對於甲女於凌晨
         4點多至凌晨6點多進入房間如何發生性行為，被告對
         於何謂自然而然發生性交之過程，付之闕如，顯然沒
         有被告所說之自然而然發生之性交過程，否則被告為
         何無法陳述兩人性交之過程。而甲女之情緒起伏劇烈
         ，亦符合性侵害犯罪防治法第17條「被害人於審判中
         有下列情形之一，其於檢察事務官、司法警察官或司
         法警察調查中所為之陳述，經證明具有可信之特別情
         況，且為證明犯罪事實之存否所必要者，得為證據：
         一、因性侵害致身心創傷無法陳述者。二、到庭後因
         身心壓力於訊問或詰問時無法為完全之陳述或拒絕陳
         述者。」及「性侵害案件減少被害人重複陳述作業要
         點」、「性侵害案件減少被害人重複陳述作業詢（訊
         ）問被害人須知」「性侵害犯罪被害人在審判程序中
         可受保護的重要事項」制定之目的，此亦為性侵害被
         害人所呈現之特殊狀態。
   （六）甲女於偵查中另稱…他停下來之後就跑到廁所，我就
         把我的衣服穿好，他出廁所時已將衣服穿好了，我就
         叫他載我回家，他就馬上送我回家。我是快5點時到他
         家。我不知道他幾點開始脫我的褲子。離開他家時約7
         時許，回到家約7點10幾分。我不知道丙○○有無射精
         。搭他的車回家，因為如果不搭他的車，那裡的人我
         都不認識，就沒辦法回家…（偵卷第9-10頁），與其
         在審理中所述大致相符（本院卷第77頁）。被告與甲
         女對於案發時間之陳述大致相符。另被告自稱是射精
         在體外即甲女之肚子上，甲女卻指述「我不知道丙○○有無射精」。本案採取甲女陰道棉棒精子細胞層DNA
         -S TR型經鑑定與丙○○DNA相符（偵卷第67頁）。再
         甲女前往醫院鑑定前已經有沐浴、更衣、沖洗。檢查
         結果：陰部會陰有小裂傷1-2公分，且有被告之DNA 。
         並經該院說明（98）5050之受理疑似性侵害事件驗傷
         診斷書上記載之「裂傷1-2公分」乃為新傷，該被害之
         處女膜已破裂，為陳舊性裂傷，此亦有行政院衛生署
         金門醫院衛署金醫社字第0980005 600號函（偵卷第68
         頁），顯然被告陳述射精在甲女體外與鑑定結果不符
         ，被告仍有部分精液殘留在甲女體內，而被告供述射
         精體外係故意或有其用意，令人質疑其動機。再甲女
         自稱與其男朋友有親密關係，鑑定結果亦證明其是一
         個有性經驗之人，如甲女與被告是自然而然發生性關
         係，何以一個有性經驗之人會不知道被告有無射精及
         射精之部位？顯然甲女當時之情緒與平常有所差異，
         亦即甲女證述被告摀其嘴巴，其邊哭邊說不要，被告
         仍持續性交動作一情。甲女才不知道被告是否射精及
         射精之部位至明，尤其被告稱其射精在甲女之肚子上
         ，是甲女容易注意之部位，亦須性交後擦拭或清洗之
         位置，何以被告沒有談及甲女如何處理？顯然甲女並
         非自願與被告性交。又本案如非在甲女體內檢驗有被
         告之精液，被告又何以承認與甲女性交？本案應係採
         取甲女體內精液鑑定有丙○○之DNA，而且通聯記錄顯
         示被告主動打電話給甲女（偵卷第16-19頁、第43- 65
         頁、偵卷第67頁），故被告自白有此部分之事實，本
         案如僅有甲女之陳述，則被告是否自白部分情節，令
         人質疑。換言之，被告是有多少直接之證據，即承認
         多少，沒有直接證據，即否認到底，根本無意願說實
         話，因此其否認強制性交部分，令人質疑其真實性。
         如上所述，被告稱其與甲女為男女朋友、甲女喝酒量
         等均非實在，本案如非檢驗甲女體內有被告之精液，
         將更加難以證明被告之犯行無疑。再被告自稱脫甲女
         內外褲，並以身體壓制甲女，甲女則稱邊哭邊掙扎，
         因喝酒無力反抗等情，則被告已經壓制甲女身體，甲
         女亦證述當時被告用一隻手壓住甲女之手。則被告壓
         住甲女之手或甲女之掙扎不絕對造成甲女身體之外傷
         ，此與刑法第221條第1項刪除「至使不能抗拒」等文
         字之立法目的相符。亦即甲女之受有外傷與否，僅是
         考量甲女指述情節真實性之原因之一，不是有必然之
         關聯性。並不能因醫院診斷證明書未記載甲女有此部
         分之受傷，即質疑甲女陳述之真實性。再甲女指述…
         被告是趁甲女熟睡時先脫去自己的衣服，再脫甲女外
         褲時，甲女驚醒，以手推開，並哭喊：「不要」等語
         ，被告不予理會，強行脫去甲女內褲後，以身體壓住
         甲女身體，單手抓住甲女手部，以陰莖插入甲女陰道
         來回抽動至射精為止，而對甲女強制性交得逞，因此
         上開性交是否造成甲女會陰部受有1至2公分新裂之傷
         害，雖因甲女之體內鑑定有二名男性DNA，呈現甲女有
         多次性交次數，故無法確定「新裂之傷」為被告上開
         性侵害所造成，但甲女於98年8月9日驗傷時，診斷受
         有會陰1至2公分傷害，且該傷害為新傷之事實，有行
         政院衛生署金門醫院衛署金醫社字第098000560 0號函
         （偵卷第68頁），是被告造成之可能性甚高，則無庸
         置疑。
   （七）甲女於偵查中另稱…回家後就打電話給我男朋友，說
         我要過去，我就叫計程車到沙美找他，到他家後他還
         在睡覺，我也覺得頭暈就睡在他旁邊，睡到下午一點
         多起床，他問我身上怎麼有酒味，我一開始沒有講話
         ，後來他問我跑去哪裡，我就告訴他跟朋友去唱歌，
         他問我是誰，他認不認識，我就告訴他那是他認識的
         人，我就告訴他是丙○○，他就生氣了，我們就吵架
         ，他問我喝完酒之後去哪裡，我沒有講話，他就叫我
         回家不要再去找他，我就離開他們家走路到榮湖，我
         就開手機，我男朋友就打來問我在哪裡，我就沒有講
         ，掛他電話，他就傳簡訊給我，簡訊內容我忘記了，
         後來我男朋友傳簡訊給我媽，我媽打電話問我在哪裡
         ，就到榮湖來接我回家，因為當時下雨，全身濕透了
         就洗澡，洗完澡就打電話給我男朋友，我男朋友沒有
         接，我就傳簡訊給他，問他是否還在生氣，他也傳簡
         訊給我問我丙○○有沒有對我怎樣，我就傳簡訊說有
         ，他就打電話來罵我，講完後他叫我跟媽媽講去報警
         ，但我不敢告訴媽媽，那時媽媽剛好進我的房間我就
         把電話拿給媽媽，請男朋友告訴媽媽。媽媽問我那個
         人是誰，我告訴媽媽我不知道他住在哪裡，但有他的
         電話，媽媽就叫我打電話給他，媽媽就跟丙○○講話
         ，我沒有注意媽媽與丙○○講什麼，後來媽媽就先下
         樓，後來我下樓時看到丙○○跪在我家客廳，這時警
         察也來了，警察就把丙○○拉起來帶到警察局，我跟
         媽媽他到警察局。我與丙○○不是男女朋友。丙○○
         身上有刺青，但我不確定刺在哪裡。被丙○○性侵到
         驗傷前這段期間沒有發生性行為。之前有性經驗。我
         在本件事件發生前從來沒有去過丙○○家。我希望不
         要再問第二次了，我不想再講了…」（偵卷第10-12頁
         ），此與其在審理中證述情相符，符合男女朋友往來
         之關懷，亦足以證明甲女害怕其母親之責難，深恐其
         男朋友之嫌棄，符合目前性侵害被害人之特徵。
   （八）承前所述，有關被告0000000000號行動電話與甲女自
         98 年7月1日至同年8月9日僅有8月7日至9日有通聯紀
         錄，足認其已非男女朋友至明。而甲女於審理中稱…
         丙○○打電話約我去金都市唱歌，開始有說要去，之
         後有跟他講說不要去了，被告說一定要去，並說不去
         不是朋友，快一點到金都市…（本院卷第75-76頁），
         此與被告於喝酒當晚即98年8月8日晚上17時31分59秒
         起至20時09分39秒止接續打5通電話給甲女（偵卷第17
         頁），之後於8月9日凌晨1時05分32秒起至1時18分28
         秒止接續打4通電話給甲女（偵卷第18頁），期間甲女
         傳簡訊一通及回話一通，之後被告8月9日01時25分54
         秒起至01時35分48秒接續打8通電話給甲女（偵卷第18
         頁），期間甲女回話3通等彼此間之通聯記錄相符，此
         有通聯記錄可憑，足見甲女所述8月8日喝酒當晚是被
         告主動連絡是實在的，如喝酒當日，被告於凌晨0時02
         分22秒開始打電話給甲女，接著凌晨03時19分51秒又
         再打電話給甲女；之後晚上19 時31分59秒，被告打4
         通電話給甲女，足見被告喝酒當天晚上7點開始，打電
         話給甲女，依據甲女說法是被告一直邀約甲女前往唱
         歌。如被告要打5通電話才能邀請到甲女前往酒店喝酒
         ，顯然甲女稱一開始不是很願意前往，經被告一再電
         話邀請始同意前往，明顯與其等之通聯記錄相符。甲
         女所述是實在的。則證人乙○○稱…兩點多甲女到包
         廂來，我說他未什麼會出現在這個地方，我同學丙○○跟我講是那各女生打電話給他，問他在幹什麼，我
         同學說在唱歌一情（本院卷第97頁）。顯然被告告訴
         證人乙○○是甲女打電話問他做什麼，與被告之通聯
         紀錄不符，被告行顯所述係不實在。
   （九）而甲女於審理中稱…我一直說要離開，一開始就說要
         回家，離開後去他家，離開他家快七點，他載我回家
         …去他家在偵查中是說他說要先回家拿東西…他叫我
         進去一下，他拿東西就出來，直接走進房間，當時頭
         暈就坐在床上，之後就不知道了（本院卷第77-78頁、
         第84-85頁）。而依據甲○○證詞其與甲女僅見過第二
         次面，案發當晚在金都市唱歌不是在場人之老婆就是
         酒店之小姐，有十幾人，各喝各的酒。所以甲女稱不
         認識金都市酒店包廂的人係合理的。而甲女有喝酒，
         亦與證人乙○○、甲○○說詞相符，因此甲女陳述到
         被告家中因喝酒而孰睡一情，符合常情。尤其甲女所
         喝是高梁加啤酒之混酒，為易酒醉事後呈現無力之喝
         法。甲女稱其進入房間因頭暈而坐在床上等，之後就
         不知道了等等，符合甲女當時喝酒之情形。而被告明
         知甲女喝高梁加啤酒，何以堅持要搭載甲女到其住處
         ，而且要其進入房間？被告動機之不善至明。再甲女
         對於為何要去被告家中，在偵查中稱因被告說要回家
         拿東西，而其在審理中均稱「忘記了」（本院卷第84
         頁），顯係甲女刻意遺忘，忽視過去發生的傷痛，而
         依據甲女在審理中哭泣一再表示不願意陳述（本院卷
         第84頁），而其哭泣在偵查中亦然，在偵查中甚至表
         示不要再問第二次（偵卷第11頁），如非親身經歷身
         受創傷，何於98年8月9日發生的事情，至今（99年6月
         9日）觸及仍然閃避、刻意遺忘、予以忽視。
   （十）又證人乙○○證稱當時甲女喝多少酒不清楚，很多人
         各忙各的，中途甲女沒有吵要離開，也沒有印象甲女
         要求先離開等情（本院卷第103頁）。既然甲女係被告
         開車帶過去，與證人等均非孰識，當晚人數眾多，又
         各自喝酒，甲女是否要求先離開，自非證人所能清楚
         ，因此證人乙○○、甲○○有關甲女是否要求先行離
         開之證詞，尚難認定甲女所述不實。又證人乙○○證
         稱發生事情前一個月某晚，跟朋友在家聊天，丙○○
         也帶甲女前往，聊天後就散會…（本院卷第103頁）。
         可見甲女與被告曾有夜出到朋友家聊天，沒有任何不
         好的情事的經驗，所以被告要求去一下下，才敢在案
         發當晚應允前往酒店唱歌，失去戒備之心至明。
   （十一）而甲女於案發後去找男朋有沒有馬上跟男朋友講…
           他在睡覺，下午二點多講，他問我跑去哪裡喝酒，
           跟朋友去喝，當下沒有承認，因為不敢說…後來跟
           他說跟薛家侖去金都市喝酒，他很生氣，不理我叫
           我回家，叫我以後不要再去找他，當時環沒有跟他
           講薛加倫強制性交，我不敢講。不敢講的原因是怕
           他不要我，…他一直叫我回家，我不要，就自己一
           個人走去榮湖…走到榮湖，把手機打開，他打電話
           給我，他問我人在哪裡，我沒有跟他說，然後他打
           給我媽媽，叫我媽媽來載我，我沒有說，媽媽沒有
           主動問我，回家之後，打電話給我男朋友，跟他說
           我回家了，那時候我全身溼答答，我說先去洗澡，
           洗好再打電話給他，他叫我老實說講有沒有發生什
           麼事情，我才跟他說…他叫我跟媽媽說，叫媽媽去
           報警，是我男朋友跟媽媽說的…媽媽報警（本院卷
           第78-82頁）。可知甲女面對事情是先隱瞞，不主動
           告知任何人，而且是自己走到榮湖，經母親開車搭
           載其回到家，安全之後，才會打電話告訴男朋友已
           經安全回家，而對被告於性交後沒打任何電話給被
           告，顯然被告非甲女之男朋友是確定的事情。而甲
           女之男朋友因甲女與被告喝酒而要甲女回家，還要
           甲女不要再去找他，但甲女離開後，甲女之男朋友
           還是會打電話關懷甲女，而且找甲女母親前往搭載
           ，而且因發現甲女異於平常之情緒，在甲女回到家
           洗好澡之後，還會再次問到底發生什麼事情。此時
           ，甲女才告訴其男朋友被性侵害的始末，而甲女仍
           然不敢告訴其母親，仍是透過甲女之男朋友告訴甲
           女之母親，方由甲女之母親報警處裡。再再與甲女
           於案發之後均以隱瞞方式處理前後相呼應，與甲女
           以「不敢講」、「怕男朋友不要她」之行為模式相
           符。故甲女稱不是因為怕其男朋友跟其手才說被告
           對其強制性交，本來就是事實，為什麼要怕他離開
           我亂講一情（本院卷第83頁），與常情相符。衡情
           一位女性要透過被他人性侵害以便挽回男朋友對其
           之愛，與東方社會認被性侵害者為不潔不名譽之主
           流價值不符；亦與一般人苛責女性係因自身不自愛
           才會被性侵害之認知相違背，此從審理中當事人常
           針對被害人之行為、性交習慣、交友等予以攻擊，
           而責難被害人危機處理不當等可知。以甲女一面清
           洗身體毀損證據再去醫院鑑定，又一面甘冒遭受二
           度之傷害，虛構事實誣陷被告觀之，顯與常理相違
           背。
二、綜上所述，被告與甲女並非男女朋友，甲女並無理由要與被
    告發生性行為至明。而被告明知甲女另有男朋友，仍於案發
    前二日密集打電話給甲女，並於凌晨找甲女外出，復在唱歌
    完畢，未開車送甲女回家，而係返回其住處，要求甲女到其
    房間，陷甲女於無助之情境，伺機性侵，被告動機之不善至
    明。本案事證明確，被告犯行，足以認定，應予責罰。
三、法律適用：
   （一）所謂「強暴」，係指直接或間接對被害人之身體加諸
         有形強制力，以圖排除被害人抗拒而言；「脅迫」則
         係指行為人以威嚇加之於被害人，使其精神上萌生恐
         懼之心理致未為抗拒；又所稱「其他違反其意願之方
         法」者，係指本條所列舉之強暴、脅迫、恐嚇、催眠
         術以外，其他一切違反而言，不以類似於所列舉之強
         暴、脅迫、恐嚇、催眠術等相當之其他強制方法，足
         以壓抑被害人之性自主決定權為必要；即「其他違反
         其意願之方法」，係同項「強暴、脅迫、恐嚇、催眠
         術」之補充規定。強暴、脅迫之方法固可認係違反被
         害人之意願，但非謂「違反其意願之方法」，即當然
         係強暴、脅迫之行為，先為說明。查被告未經甲女同
         意情形下，逕行褪去甲女之外褲，復強脫內褲，經甲
         女邊哭邊說不要，仍壓制甲女之身驅，持續性交動作
         到射精，而為性交行為，顯係違反其意願，甚明；是
         核被告所為，係犯刑法第221條第1項之對於女子以違
         反其意願之方法而為性交罪。
   （二）爰審酌被告明知甲女為17歲之年齡，有男朋友，仍多
         次打電話邀約唱歌，利用凌晨甲女無交通工具返家，
         無助之情境，開車載甲女返回其住處，再要求甲女到
         其房間，經甲女拒絕與之為性交行為，竟為逞一己私
         慾，違反甲女意願而為性交，事後謊稱與甲女為男女
         朋友關係，並責難甲女之行為，及其犯後未取得甲女
         見諒，併參酌被告犯罪動機、目的、手段、所生危害
         等一切情狀，酌情量處如主文所示之刑。
據上論斷，應依刑事訴訟法第299條第1項前段，刑法第221條第1
項，判決如主文。
本案經檢察官席時英到庭執行職務。
中    華    民    國    99    年    6     月    23  日
                  刑  事 庭   審判長 法  官  康樹正
                                     法  官  許嘉容
                                     法  官  張珈禎
上正本證明與原本無異。 
如不服本判決應於收受送達後10日內向本院提出上訴書狀，並應
敘述具體理由；其未敘述上訴理由者，應於上訴期間屆滿後20日
內向本院補提理由書（均須按他造當事人之人數附繕本）「切勿
逕送上級法院」。告訴人或被害人如對於本判決不服者，應具備
理由請求檢察官上訴，其上訴期間之計算係以檢察官收受判決正
本之日期為準。 
                                    書記官  許永溪
中    華    民    國    99    年    6     月    23    日

中華民國刑法第221條
（強制性交罪）
對於男女以強暴、脅迫、恐嚇、催眠術或其他違反其意願之方法
而為性交者，處 3 年以上 10 年以下有期徒刑。
前項之未遂犯罰之。

司法院資訊處製作；財團法人民間司法改革基金會備份。
